臺灣臺北地方法院刑事判決　　　　　　 100年度易字第2171號
公　訴　人　臺灣臺北地方法院檢察署檢察官
被　　　告　曾金益
上列被告因竊盜案件，經檢察官提起公訴（100年度偵緝字第
1104號 ），本院判決如下：
     主   文
曾金益踰越牆垣竊盜，累犯，處有期徒刑壹年。
     事   實
一、曾金益前因竊盜案件，經臺灣士林地方法院以97年度易字第
    113號判處有期徒刑4月，嗣又因竊盜案件，經臺灣士林地方
    法院於97年1月21日以97年度易字第133號判處有期徒刑10月
    ，上開二案件並定應執行有期徒刑1年確定，於98年1月1日
    執行完畢。詎其仍不知悔改，竟基於為自己不法所有之犯意
    ，於99年8月12日中午12時47分許，攀越臺北市中正區○○
    ○路○段244巷9弄1之16號址之圍牆，竊取周俊霖所有置於該
    址內之電動破碎機1台，得手後循上開方法離開，並以自行
    車載運去不詳地點變賣，所得款項花用殆盡。嗣經警調閱覽
    視錄影畫面而循線查悉上情。
二、案經臺北市政府警察局中正第二分局報告臺灣臺北地方法院
    檢署檢察官偵查起訴。
     理   由
一、按被告以外之人於審判外之言詞或書面陳述，除法律有規定
    者外，不得作為證據，刑事訴訟法第159條第1項固定有明文
    。惟被告以外之人於審判外之陳述，雖不符合同法第159條
    之1至第159條之4之規定，而經當事人於審判程序同意作為
    證據，法院審酌該言詞陳述或書面陳述作成時之情況，認為
    適當者，亦得為證據。又當事人、代理人或辯護人於法院調
    查證據時，知有第159條第1項不得為證據之情形，而未於言
    詞辯論終結前聲明異議者，視為有前項之同意。刑事訴訟法
    第159條之5定有明文。經查，本件證人即被害人周俊霖於警
    詢時之證述，雖均屬被告以外之人於審判外之陳述，惟檢察
    官及被告於本院審理時，就上開證據均表示對證據能力無意
    見，並均同意作為本件證據，且迄本件言詞辯論終結前均未
    聲明異議，本院審酌該等陳述作成時之狀況，均無顯不可信
    之情事，認均具證據能力，均得作為認定本件事實之證據。
二、上揭犯罪事實，業據被告曾金益於本院審理時坦承不諱，並
    據被害人周俊霖於警詢及偵查中指訴明確，復有監視錄影光
    碟暨翻拍照片附卷可稽，足徵被告之自白與事實相符，可以
    採信。本件事證明確，被告所為加重竊盜犯行洵堪認定，應
    依法論科。
三、論罪科刑理由：
  (一)按行為後法律有變更者，適用行為時之法律，但行為後之法
    律有利於行為人者，適用最有利於行為人之法律，刑法第2
    條第1項定有明文。於被告陳宜妙行為後，刑法第321條第1
    項第1款、第2款、第3款、第4款規定於100年1月26日經總統
    公布修正，於同年月28日生效。其中，有關刑法第321條第1
    項第1款之構成要件，修正前之規定為:「於夜間侵入住宅或
    有人居住之建築物、船艦，或隱匿其內而犯之者。」，修正
    後之規定為:「侵入住宅或有人居住之建築物、船艦或隱匿
    其內而犯之者。」。是依修正前之規定，僅於夜間侵入住宅
    或有人居住之建築物、船艦或隱匿而竊盜者，始構成該條項
    之加重竊盜罪，但依修正後之規定，則不論其為日間或夜間
    ，均應構成本條項之加重竊盜罪，對於被告並無較為有利。
    揆諸前揭規定，本案自應適用修正前之刑法第321條第1項規
    定。又刑法第321條第1項第2款修正前、後規定之構成要件
    均屬相同，但修正前之法定刑為「6月以上5年以下有期徒刑
    」，而修正後之法定刑則為「6月以上5年以下有期徒刑，得
    併科新臺幣10萬元以下罰金」，比較新、舊法之結果，行為
    後之法律並未較有利於被告，依照前開刑法第2條第1項前段
    之規定，此部分亦應適用被告行為時之修正前刑法第321 條
    第1項第2款規定。
  (二)核被告所為，係犯刑法第321條第1項第2款之踰越牆垣竊盜
    罪。被告前因竊盜案件，經臺灣士林地方法院以97年度易字
    第113號判處有期徒刑4月，嗣又因竊盜案件，經臺灣士林地
    方法院於97年1月21日以97年度易字第133號判處有期徒刑10
    月，上開二案件並定應執行有期徒刑1年確定，於98年1 月1
    日執行完畢等情，有臺灣高等法院被告前案紀錄表1份在卷
    足憑，是被告於有期徒刑執行完畢後5年內再犯本件有期刑
    以上之罪，為累犯，應依刑法第47條第1項加重其刑。爰審
    酌被告前有多次竊盜犯行，惟其素行不佳，不思依循正途營
    生，竟冀望不勞而獲，對被害人財產管領造成侵害，兼衡被
    告陳宜妙犯後坦承犯行，及其犯罪動機、目的、情節等一切
    情狀，量處如主文所示之刑，以示懲儆。
據上論斷，應依刑事訴訟法第第284條之1、第299條第1項前段、
刑法第2條第1項前段，修正前刑法第321條第1項第2款、第47條
第1項，判決如主文。
本案經檢察官蘇維達到庭執行職務。
中    華    民    國   100    年    9     月    2     日
                  刑事第二十庭  法  官  柯姿佐
以上正本證明與原本無異。
如不服本判決應於收受送達後10日內向本院提出上訴書狀，並應
敘述具體理由；其未敘述上訴理由者，應於上訴期間屆滿後20日
內向本院補提理由書（均須按他造當事人之人數附繕本）「切勿
逕送上級法院」。告訴人或被害人如對於本判決不服者，應具備
理由請求檢察官上訴，其上訴期間之計算係以檢察官收受判決正
本之日期為準。
                                書記官  劉穗筠
中    華    民    國   100    年    9     月    2     日
附錄本案論罪科刑法條全文
修正前刑法第321條
犯竊盜罪而有左列情形之一者，處六月以上、五年以下有期徒刑
：
一、於夜間侵入住宅或有人居住之建築物、船艦或隱匿其內而犯
    之者。
二、毀越門扇、牆垣或其他安全設備而犯之者。
三、攜帶兇器而犯之者。
四、結夥三人以上而犯之者。
五、乘火災、水災或其他災害之際而犯之者。
六、在車站或埠頭而犯之者。
前項之未遂犯罰之。